臺灣高雄地方法院民事判決　　　　　　　　　　　　　九十一年度簡上字第一四號
　　上　訴　人　乙○○○○○○.
　　法定代理人　丙○○
　　訴訟代理人　甲○○
右當事人間請求給付貨款事件，上訴人對於中華民國九十年十一月二十日本院高雄簡
易庭九十年度雄簡字第五四四號第一審判決提起上訴，本院判決如左：
    主　　  文
上訴駁回。
第二審訴訟費用由上訴人負擔。
    事實及理由
一、被上訴人起訴主張：上訴人自民國八十八年十二月起至八十九年二月間止，向被
    上訴人訂購防水材料多批（以下簡稱系爭材料），總價金為新台幣（以下同）十
    二萬四千二百八十九元，且已如數交貨完畢，詎上訴人迄未給付貨款，被上訴人
    迭經催討未果，為此，依買賣法律關係，請求上訴人給付上開貨款，及自起訴狀
    繕本送達翌日起至清償日止，按年利率百分之五計算之利息等語。
    對上訴人之答辯，則陳稱：
（一）上訴人所指有瑕疵之貨品係環氧樹脂材，而系爭材料係作PU的。
（二）上開所謂有瑕疵之貨品，係用在高雄市「光陽機車」及台南縣仁德鄉「光華興
      」等兩處工地，貨款已結清；系爭材料亦送至上開兩處工地，惟上訴人如何使
      用，被上訴人並不清楚。
（三）系爭材料不是為貼補上開所謂有瑕疵之貨品而交付上訴人。
（四）上訴人施作上述環氧樹脂材之素地有油污及水氣，始致地面突起、龜裂，並非
      被上訴人交付之環氧樹脂材有瑕疵；又被上訴人之外務（即訴訟代理人）甲○
      ○事先並未前往觀察素地，上訴人施工時，其亦未在場教導如何施工。
    並聲明：(1)駁回上訴人之上訴(2)上訴費用由上訴人負擔。
二、上訴人則辯以：
（一）被上訴人以前交付之貨品有瑕疵，系爭材料係要修補上述有瑕疵、出問題的部
      分，被上訴人承諾免費補貼系爭材料。
（二）上述有瑕疵部分，於施工前，上訴人曾會同被上訴人之外務甲○○，看是否可
      施工，甲○○稱可以施工，上訴人始施作，且施工時，甲○○亦有到場；又如
      素地有問題，應該四百坪均有問題，非僅一百坪出問題。
    並聲明：(1)原判決廢棄(2)駁回被上訴人原審之請求(3)第一、第二審訴訟費用由被
    上訴人負擔。
三、兩造不爭之事實：
    被上訴人悉數交付系爭材料予上訴人，上訴人迄未給付系爭材料之價金。
四、得心證之理由：
    本件兩造所爭執之處，在於：被上訴人有無允諾免費貼補系爭材料予上訴人？
（一）上訴人主張：系爭材料係因被上訴人前交付之貨品有瑕疵而免費補貼予上訴人
      者云云，為被上訴人所否認，而上訴人又未能舉證以實其說，是其主張之前揭
      事實，自無足採。
（二）抑且，上訴人所謂被上訴人前交付之貨品有瑕疵乙節，被上訴人亦予否認。上
      訴人固提出照片二十二幀、保固修繕單一紙為證，惟核閱上開照片、修繕單，
      至多說明上訴人於「光華興」工地、高雄市○○街工地施作之環氧樹脂地板有
      突起、龜裂等情事，不足證明該等突起、龜裂係因被上訴人前交付之環氧樹脂
      材有瑕疵而致。又證人即高雄市○○街工地之工地主任冒屏輝固於本審證稱：
      「... 上訴人是我們的下包... 我們將廠房交給業主後，業主通知我們地板、
      防水牆有龜裂，我們就通知上訴人去修繕，（龜裂原因為何？）如材料品質不
      好或施工方法不對，如水加的太多或太少，就會產生龜裂... 大部分是因為材
      料品質不佳... 」等語（九十一年三月五日準備程序筆錄），惟訊之證人陳稱
      ：「（修補面積為何？）總共約十平方公尺左右」，與上訴人於原審所稱一百
      坪（原審九十年十一月六日言詞辯論筆錄），差距甚大；又該證人就上開地板
      龜裂之原因，係就一般情況推測「『如』材料品質不好或施工方法不對... 」
      云云，就上開地板究係何因導致突起、破裂，未能具體說明其見聞或判斷，況
      依被上訴人所呈「樹指砂漿止滑地面坪」施作說明書，施作環氧樹脂之素地須
      完全乾燥，含水率百分之八以下，又施作之步驟依序係噴塗或滾刷接著劑、塗
      樹脂砂、塗面漆，無須添加水份，此有上開說明書在卷可按，而上開證人卻謂
      施工方法中含有加水一項，顯與上述環氧樹脂材之施作說明相悖，足徵見其對
      環氧樹脂材之施作方法並不熟稔，甚或根本未在場監督上訴人施作。據上，足
      認前開證人所言係屬臨訟串設之詞，不足憑採。又證人即上訴人妻莊秋虹固於
      原審證述：甲○○（即被上訴人訴訟代理人）曾至現場看過，當時有說沒有問
      題，萬一有問題要供料補修好，我們才施工云云（九十年九月十二日言詞辯論
      筆錄），惟被上訴人訴訟代理人否認上情，且以該證人與上訴人係夫妻，生活
      、經濟上之利害關係密切，所言難免偏頗，是上開證詞亦不足取。
五、綜上所述，上訴人主張系爭材料係被上訴人因前交付之貨品有瑕疵而免費貼補者
    ，不足採信。從而，被上訴人請求上訴人給付系爭材料之價金暨遲延利息，洵屬
    有據，應予准許。原審為上訴人敗訴之判決併依聲請宣告假執行，並無違誤，上
    訴人仍執前詞指摘原判決違法，求予廢棄，即無理由，應予駁回。
六、結論：本件上訴為無理由，依民事訴訟法第四百三十六條之一第三項、第四百四
    十九條第一項、第七十八條，判決如主文。
中　　　華　　　民　　　國　　九十一　　年　　六　　月　　六       　　 日
                                臺灣高雄地方法院民事第二庭
~B審判長法官　 吳進寶
~B法　　　官　 曾吉雄
~B法　　　官　 甯　馨
右為正本係照原本作成。
本判決不得上訴。
中　　　華　　　民　　　國　　九十一　　年　　六　　月　　六       　　 日
~B法院書記官　 林麗文
